臺灣新北地方法院刑事判決　　　　　　110年度審易字第754號
公　訴　人　臺灣新北地方檢察署檢察官
被　　　告　郭紹鈞



上列被告因竊盜案件，經檢察官提起公訴（110年度偵字第9797
號），被告於準備程序進行中就被訴事實為有罪之陳述，本院裁
定本件進行簡式審判程序並判決如下：
    主  文
郭紹鈞犯攜帶兇器竊盜罪，處有期徒刑陸月，如易科罰金，以新
臺幣壹仟元折算壹日。未扣案之犯罪所得現金新臺幣壹仟柒佰元
沒收，於全部或一部不能沒收或不宜執行沒收時，追徵其價額。
    事  實
一、郭紹鈞同時基於竊盜、毀損之犯意，於民國109年12月22日4
    時30分許，在新北市○○區○○街00巷00號衣沛潔洗衣店內
    ，持該客觀上可作為兇器使用之鐵撬，接續破壞郭易鼎、陳
    嘉仁放置在上開洗衣店內之娃娃機臺之零錢箱後，竊取機臺
    內硬幣共約新臺幣（下同）1,700元，得手後而離去，並致
    令該機臺零錢箱受損而不堪使用，足以生損害於郭易鼎（被
    告對陳嘉仁所犯毀損部分，詳後述之不另為不受理判決之諭
    知）。
二、案經郭易鼎訴由新北市政府警察局海山分局移送臺灣新北地
    方檢察署檢察官偵查後起訴。
    理  由
一、前揭事實，業據被告郭紹鈞於警詢、本院準備程序及審理中
    均坦承不諱，核與證人即告訴人郭易鼎於警詢中證述之情節
    相符，並有監視器錄影畫面翻拍照片30張及零錢箱毀損照片
    2張、監視器錄影光碟1片、被告於警局所拍攝之全身照片4
    張、臺灣新北地方檢察署勘驗筆錄1 份在卷可證，足認被告
    自白與事實相符，可以採信。綜上，本件事證明確，被告犯
    行堪以認定，應予依法論科。
二、論罪科刑：
㈠、按刑法第321條第1項第3款之攜帶兇器竊盜罪，係以行為人
    攜帶兇器竊盜為其加重條件，此所謂兇器，其種類並無限制
    ，凡客觀上足對人之生命、身體、安全構成威脅，具有危險
    性之兇器均屬之，且祇須行竊時攜帶此種具有危險性之兇器
    為已足，並不以攜帶之初有行兇之意圖為必要（最高法院79
    年台上字第5253號判例參照）。查被告郭紹鈞本件竊盜犯行
    所持用之鐵撬，既足以破壞娃娃機臺之零錢箱，顯質地甚為
    堅硬銳利，客觀上足以危害他人生命、身體之安全，應屬兇
    器無疑。
㈡、核被告所為，係犯刑法第321條第1項第3款之攜帶兇器竊盜
    罪、同法第354條毀損罪。被告係以一行為同時觸犯上揭2罪
    名，為想像競合犯，應依刑法第55條規定，從一情節較重之
    攜帶兇器竊盜罪處斷。按如數行為於同時同地或密切接近之
    時地實施，侵害同一之法益，各行為之獨立性極為薄弱，依
    一般社會健全觀念，在時間差距上，難以強行分開，在刑法
    評價上，以視為數個舉動之接續施行，合為包括之一行為予
    以評價，較為合理，屬接續犯，而為包括之一罪（最高法院
    86年台上字第3295號判例意旨參照）。經查，雖被告前後所
    竊取及毀損之財物分屬告訴人郭易鼎、被害人陳嘉仁所有，
    然因告訴人郭易鼎、被害人陳嘉仁所有之娃娃機臺係陳列在
    同一店面，難以辨識分屬不同所有權人，顯見被告係基於單
    一之犯意所為，各個舉動之獨立性極為薄弱，依一般社會健
    全觀念難以強行分開，應視為數個舉動之接續施行，而以包
    括一行為予以評價較為合理，屬接續犯之一罪，公訴意旨認
    被告分別先後竊取告訴人陳易鼎、被害人陳嘉仁財物之行為
    ，犯意各別，行為互殊，應予分論併罰，容有誤會，附此敘
    明。
㈢、爰審酌被告正值青年，不思以正途獲取財物，恣意竊取、毀
    損他人之財物，對社會治安、告訴人郭易鼎、被害人陳嘉仁
    之財產安全造成危害，應予非難，兼衡其高職肄業之智識程
    度（見本院卷附被告個人戶籍資料查詢結果1 紙）、家庭經
    濟狀況勉持（見偵卷第7 頁調查筆錄受詢問人欄位）、入監
    前無工作、需扶養60歲在化療之母親、為本案犯行時年僅19
    歲、犯罪之目的、手段、所行竊及毀損之財物價值，暨被告
    犯後坦認犯行，惟尚未與告訴人郭易鼎、被害人陳嘉仁達成
    和解或取得其諒解等一切情狀，量處如主文所示之刑，並諭
    知易科罰金之折算標準，以資懲儆。
三、沒收部分：
㈠、查被告所竊得之現金1,700元並未扣案，屬被告犯罪所得，
    且未實際合法發還告訴人郭易鼎、被害人陳嘉仁，被告亦未
    與告訴人郭易鼎、被害人陳嘉仁達成和解或賠償損害，宣告
    沒收亦無過苛、欠缺刑法上之重要性、犯罪所得價值低微，
    或為維持受宣告人生活條件之必要等情形，爰依刑法第38條
    之1第1項前段及第3項之規定宣告沒收，並於全部或一部不
    能沒收或不宜執行沒收時，追徵其價額。
㈡、被告持以犯本案之鐵撬，並未扣案，前開物品又非屬違禁物
    或本院應義務沒收之物，該物品又甚易取得，價值不高，並
    不具備刑法上之重要性，故不予宣告沒收，附此敘明。
四、不另為不受理之諭知部分：
㈠、公訴意旨另以：被告於上開所示時、地，基於毀損之犯意，
    毀損被害人陳嘉仁所有之零錢箱，致該零錢箱損壞而不堪使
    用，足以生損害於被害人陳嘉仁，因認被告上開犯行涉犯刑
    法第354條之毀損罪嫌等語。
㈡、按刑法第354條之毀損罪嫌，依同法第357條之規定，須經告
    訴乃論；又告訴乃論之罪，未經告訴、請求或其告訴、請求
    經撤回或已逾告訴期間者，應諭知不受理之判決，刑事訴訟
    法第303條第3款定有明文。
㈢、經查，被害人陳嘉仁就被告所涉前揭毀損犯行並未提出告訴
    等情，有臺灣新北地方檢察署公務電話紀錄單1 份可稽（見
    偵卷第49頁），是依前開說明，本應就該毀損部分諭知公訴
    不受理，然公訴意旨認被告上開毀損犯行與前揭論罪科刑之
    加重竊盜犯行，具有想像競合犯之裁判上一罪關係，爰不另
    為不受理之諭知，併此敘明。
據上論斷，應依刑事訴訟法第273條之1第1項、第299條第1 項前
段，判決如主文。
本案經檢察官洪三峯偵查起訴，由檢察官高智美到庭執行公訴。
中    華    民    國   110    年    10    月     7    日
                  刑事第二十三庭  法  官  傅明華
上列正本證明與原本無異。
如不服本判決，應於判決送達後20日內敘明上訴理由，向本院提
出上訴狀(應附繕本)，上訴於臺灣高等法院。其未敘述上訴理由
者，應於上訴期間屆滿後20日內向本院補提理由書「切勿逕送上
級法院」。
                                  書記官  黃毓琪
中    華    民    國   110    年    10    月     7    日
附錄本案論罪科刑法條全文：
中華民國刑法第321條
犯前條第1項、第2項之罪而有下列情形之一者，處6月以上5年以
下有期徒刑，得併科50萬元以下罰金：
一、侵入住宅或有人居住之建築物、船艦或隱匿其內而犯之。
二、毀越門窗、牆垣或其他安全設備而犯之。
三、攜帶兇器而犯之。
四、結夥三人以上而犯之。
五、乘火災、水災或其他災害之際而犯之。
六、在車站、港埠、航空站或其他供水、陸、空公眾運輸之舟、
車、航空機內而犯之。
前項之未遂犯罰之。
　
中華民國刑法第354條
毀棄、損壞前二條以外之他人之物或致令不堪用，足以生損害於
公眾或他人者，處2年以下有期徒刑、拘役或5百元以下罰金。